【裁判字號】    90,訴,762
【裁判日期】    901129
【裁判案由】    偽造貨幣
【裁判全文】
臺灣屏東地方法院刑事判決                            九十年度訴字第七六二號
    公  訴  人  臺灣屏東地方法院檢察署檢察官
    被      告  丙○○
    指定辯護人  本院公設辯護人  甲○○
右列被告因偽造貨幣案件，經檢察官提起公訴（九十年度偵字第一七二六號），本院
判決如左：
    主  文
丙○○意圖供行使之用而收集偽造之通用紙幣，處有期徒刑參年陸月。
扣案之偽造通用紙幣玖張（編號ＤＬ三八九六六一ＡＹ張、編號ＥＫ二六七九三九
ＨＷ陸張）均沒收。
    事  實
一、丙○○意圖供行使之用，於民國八十九年三月初某日，在屏東縣某處，向某不詳
    姓名年籍之成年人，收集偽造之新台幣一千元紙幣計九張，復於八十九年三月八
    日十二時許，在位於屏東縣萬丹鄉萬後村五十之二號紀國正所經營之撞球店內，
    向紀國正出示三張千元偽鈔，經紀國正檢視後，約定當晚以一千元真鈔換取三千
    元偽鈔之比例交易，嗣於同日十九時五十分許，丙○○持上述之偽造紙幣至屏東
    縣萬丹鄉○○街○段一一二號，擬與紀國正交易，因警發覺有異上前盤查，並帶
    回屏東分局製作筆錄，因而查獲上情，並扣得偽造通用紙幣九張（編號ＤＬ三八
    九六六一ＡＹ三張、編號ＥＫ二六七九三九ＨＷ六張）。
二、案經屏東縣警察局屏東分局報請台灣屏東地方法院檢察署檢察官偵查起訴。
    理  由
一、訊據被告丙○○矢口否認有收集偽造通用紙幣之犯行，辯稱：伊並未賣偽鈔給紀
    國正，當時身上只有六千元真鈔，要向紀國正的母親買豬肉及香腸，還沒買就被
    抓了等語。經查：前開事實，業據證人紀國正於警訊及偵訊中證述明確（見八十
    九年三月八日警訊筆錄、偵查卷第十二頁反面），而證人即當時查獲之員警乙○
    ○於本院審理時證稱：當天去紀國正家查緝毒品，我在對面埋伏，丙○○要進紀
    國正家，我上前盤查，丙○○辯稱是要向紀國正母親買東西，當時丙○○身上有
    一疊千元大鈔，後來請他回警局作筆錄時，同事說他有偽鈔，我才懷疑那些錢是
    假鈔，再搜查丙○○身上已無鈔票，後來在被告的椅子下方起出該批千元鈔票，
    當天警局並無其他嫌疑犯，也沒有其他嫌疑犯坐過那張椅子等語（見本院九十年
    十五日審判筆錄），而被告丙○○於警訊中先辯稱：我在被警方搜索時，我把六
    千元放在屋內桌子上，我不知道錢在何處等語（見八十九年三月八日警訊筆錄）
    ，其後又改稱：警方盤查之後有將錢放入我上衣口袋中，又有人把我的錢、香菸
    、檳榔、皮夾及身分證拿出來放在桌上等語（見八十九年三月八日警訊筆錄），
    惟其在警方詢問「為何你在刑事組製作筆錄時，身上還有香菸、檳榔、皮夾及身
    分證？」時，則又供稱：我可能忘記拿或是怎樣等語（見八十九年三月八日警訊
    筆錄），是被告對於何以於警方盤查時身上確實有千元紙鈔，而於警局製作筆錄
    時，原本身上所攜帶之物品中獨缺前開千元紙鈔不知去向，始終無法提出合理之
    說明，且警局內尋獲偽鈔九張之椅子當天只有被告丙○○坐過等情已如前述，足
    見係被告丙○○害怕其持有偽鈔為警知悉而將之棄置於該椅子下。此外，復有扣
    案之偽造通用紙幣九張在卷可資佐證，而上述九張紙幣，經送臺灣銀行屏東分行
    轉送中央銀行印製廠鑑定結果，認係偽造之紙幣無訛，此為鑑定機關本於專業知
    識所得之結論，自可憑信，此有臺灣銀行屏東分行九十年九月五日（九十）銀屏
    出字第五三五四號函乙紙附卷可參，被告丙○○上開所辯，顯係卸責之詞，不足
    採信，件事證明確，被告犯行堪以認定。
二、核被告所為，係犯刑法第一百九十六條第一項後段意圖供行使而收集罪。爰審酌
    被告素行、犯罪動機、目的，擾亂社會大眾對貨幣制度之信賴感，危害金融秩序
    甚鉅，及其犯後態度等一切情狀，量處如主文所示之刑。扣案偽造之面額一千元
    紙幣九張（編號ＤＬ三八九六六一ＡＹ張、編號ＥＫ二六七九三九ＨＷ陸張）
    ，應依刑法第二百條規定宣告沒收。
據上論斷，應依刑事訴訟法第二百九十九條第一項前段、刑法第一百九十六條第一項
後段、第二百條，罰金罰鍰提高標準條例第一條前段，判決如主文。
本案經檢察官蔣忠義到庭執行職務。
中      華      民      國      九十      年    十一    月    二十九    日
                                      臺灣屏東地方法院刑事第三庭
                                          審判長法  官  黃國永
                                                法  官  陳姵君
                                                法  官  余德正
右正本證明與原本無異。
對於本判決如有不服應於收受送達後十日內向本院提出上訴書狀上訴於台灣高等法院
高雄分院並按他造當事人之人數附具繕本。
                                                書記官  曾文玲
中      華      民      國      九十      年    十一    月    二十九    日
附錄法條：
刑法第一百九十六條第一項
行使偽造、變造之通用貨幣、紙幣、銀行券，或意圖供行使之用而收集或交付於人者
，處三年以上十年以下有期徒刑，得併科五千元以下罰金。


司法院資訊處製作；財團法人民間司法改革基金會備份。
